# 请教陈版主：一般制造业，仓库相关费用通过哪个科目核算

提问人：chuangz11 时间：2022-12-08 15:51:48
请教陈版主： 一般制造业企业，仓库相关费用如仓管人员的工资薪酬、仓库租金等是通过哪个科目核算？管理费用还是制造费用比较合适呢？
IPO企业一般放哪个科目呢？

回答人：chenyiwei
建议管理费用。因为仓储相关费用本身不直接增加存货的价值，不属于使得存货达到预定的可销售状态所必需的支出，故不计入存货成本。